臺灣基隆地方法院民事判決　　　　　　 94年度基簡字第613號
原　　　告　乙○○
被　　　告　甲○○
訴訟代理人　張漢榮律師
上列當事人間損害賠償事件，本院於94年10月14日言詞辯論終結
，判決如下：
    主  文
原告之訴駁回。
訴訟費用新臺幣肆仟零捌拾元由原告負擔。
    事實及理由
一、原告起訴主張：被告就原告所有之基隆市暖暖區○○○○段
    42之1、42之4、42之6地號之土地應有部分二分之一（下稱
    系爭土地）聲請假扣押，業經鈞院以91年度裁全字第984號
    裁定在案，被告旋即於91年7月間就系爭土地聲請強制執行
    ，經鈞院查封在案。嗣後被告依期起訴，經鈞院以93年訴字
    第133號為被告敗訴判決確定，前開假扣押亦經被告聲請撤
    銷之。惟因被告不當之假扣押之行為，致原告買賣價差及所
    有物處分權之侵害等損失，為此提起本件訴訟，請求被告應
    賠償新臺幣（下同）380,000元。
二、被告則辯稱：原告起訴之請求依據不明，觀其意似指假扣押
    裁定因自始不當而撤銷，被告應賠償原告因假扣押所受之買
    賣價差之損害，惟依最高法院97年台上字第1407號判例要旨
    ，本案訴訟敗訴判決確定而撤銷假扣押，尚非屬民事訴訟法
    第531條第1項所稱之「自始不當」，原告自不得向伊請求。
    且系爭土地之價值較被告91年實施假扣押之時為高，原告應
    無何損失可言，並聲明原告之訴駁回。
三、得心證之理由：
（一）按民事訴訟法第531條第1項規定，假扣押裁定因自始不當
      而撤銷，或因第529條第4項及第530條第3項之規定而撤銷
      者，債權人應賠償債務人因假扣押或供擔保所受之損害。
      次按同法第277條本文規定，當事人主張有利於己之事實
      者，就其事實有舉證之責任。再按最高法院17年上字第
      917號判例要旨亦揭示，民事訴訟如係由原告主張權利者
      ，應先由原告負舉證之責，若原告先不能舉證，以證實自
      己主張之事實為真實，則被告就其抗辯事實即令不能舉證
      ，或其所舉證據尚有疵累，亦應駁回原告之請求。
（二）經查，本件原告主張被告就系爭土地為假扣押，嗣經被告
      依民事訴訟法第530條第3項聲請撤銷假扣押之事實，為被
      告所不爭執，且有原告所提土地登記謄本及本院94年裁全
      聲字第36號裁定附卷在案，自堪信為真實。原告復主張伊
      所有之系爭土地，經被告依假扣押裁定聲請強制執行而遭
      查封後，致原告買賣價差及所有物處分權受限制之損害，
      則為被告否認，而因此部分乃原告所主張對原告有利之事
      實，依據前揭法條及判例意旨所示，應由原告負舉證責任
      ，惟原告未就其所有系爭土地買賣價差及所有物處分權之
      損失，可歸責於被告假扣押之事實，提出相當之證據證明
      之。故原告基此主張被告應就聲請假扣押，而致買賣價差
      及所有物處分權受限制之損害，並給付380,000元，顯屬
      無據，應予駁回。
四、訴訟費用新臺幣4,080元由原告負擔。
中　　華　　民　　國　　94　　年　　10　　月　　21　　日
                  臺灣基隆地方法院基隆簡易庭
　　                      法　    官　王翠芬
以上正本係照原本作成。
對於本件判決如有不服，應於收受送達後20日內向本院提出上訴
書狀，上訴於本院合議庭，並按他造當事人之人數附具繕本。
中　　華　　民　　國　　94　　年　　10　　月　　21　　日
                          法院書記官　修丕龍
